【裁判字號】    90,交易,462
【裁判日期】    901019
【裁判案由】    公共危險
【裁判全文】
臺灣高雄地方法院刑事判決                          九十年度交易字第四六二號
    公訴人  臺灣高雄地方法院檢察署檢察官
    被  告  乙○○
右列被告因公共危險案件，經檢察官提起公訴（九十年度偵字第一一五四一號），本
院判決如左：
    主  文
乙○○服用酒類，不能安全駕駛動力交通工具而駕駛，處罰金壹萬捌仟元，如易服勞
役，以參佰元折算壹日。
    事  實
一、乙○○於民國九十年六月十日十一時許起，在高雄縣小岡山地區飲用玉泉清酒等
    酒類後，雖其視覺及行為反應能力嚴重降低，判斷力及駕駛體能明顯受損，而不
    能安全駕駛動力交通工具，惟仍於同日十七時四十分許，貿然駕駛車牌號碼ＴＤ
    ─一四三九號自小客貨車，欲回其高雄縣茄萣鄉○○村○○街六十九之二號住處
    。嗣於同日十八時二十六分許，途經國道一號高速公路北上路段岡山收費站時，
    因行車不穩、臉紅而遭警攔查，經警當場以酒精測試器測試，其呼氣酒精濃度測
    定值達每公升一點零一毫克。
二、案經國道公路警察局第五警察隊報告臺灣高雄地方法院檢察署檢察官偵查起訴。
    理  由
一、訊據被告乙○○固不否認確曾於九十年六月十日十一時許起，在高雄縣小岡山地
    區飲用玉泉清酒等酒類，且於同日十八時二十六分許，駕車途經國道一號高速公
    路北上路段岡山收費站時遭警攔查，經警當場以酒精測試器測試，其呼氣酒精濃
    度測定值達每公升一點零一毫克等情，惟矢口否認有何公共危險犯行，辯稱：其
    無不能安全駕駛動力交通工具之情形云云。經查：本件被告確因行車不穩、臉紅
    而在國道一號高速公路北上路段岡山收費站遭警攔查等情，業據現場查獲員警即
    證人甲○○到庭結證無誤，並有內政部警政署國道公路警察局舉發違反道路交通
    管理事件通知單影本、酒精濃度測試列印紙及測試觀察紀錄表各一紙在卷可稽，
    而就醫學文獻所知，酒精對人體造成之影響，於呼氣時酒精濃度達每公升零點二
    五毫克即會輕度中毒，造成輕度協調功能降低，呼氣酒精濃度達每公升零點五毫
    克時屬輕到中度中毒症狀，出現反應較慢、感覺減低、影響駕駛之狀況，呼氣時
    酒精濃度達每公升一毫克時，已呈中度中毒，並有步態不穩、噁心嘔吐、精神混
    惑不清晰之症狀發生，此有行政院國軍退除役官兵輔導委員會臺北榮民總醫院八
    十八年八月五日（八八）北總內字第二六八六八號函文可據，參考德國及美國，
    對於呼氣酒精濃度達每公升零點五五毫克，肇事率即達一般正常人十倍之認定標
    準（見法務部八十八年五月十八日法八八檢字第一六六九號函），本件被告為警
    攔查時，呼氣酒精濃度測定值既達每公升一點零一毫克，且其係因行車不穩始遭
    警攔查，併參酌其自承肝臟功能不好，無法正常代謝酒精等語，足見被告雖於飲
    用酒類後約六小時始行駕車，惟斯時，其視覺、行為反應能力及判斷力、駕駛體
    能均未回復正常，其尚不能安全駕駛動力交通工具應堪認定。是本件事證明確，
    被告犯行洵堪認定，應依法加以論科。
二、核被告乙○○所為，係犯刑法第一百八十五條之三服用酒類不能安全駕駛動力交
    通工具而駕駛罪。爰審酌被告之犯罪動機、目的、手段，與生活狀況、品行、智
    識程度，其酒後駕車之行為對往來公眾及其自身具有高度危險，置自己及公眾安
    全於不顧，暨其犯後雖未坦承犯行、惟其態度尚稱良好等一切情狀，量處如主文
    所示之刑，並諭知易服勞役之折算標準，以示儆懲。
據上論斷，應依刑事訴訟法第二百九十九條第一項前段，刑法第一百八十五條之三、
第四十二條第二項，罰金罰鍰提高標準條例第一條前段、第二條，判決如主文。
中      華      民      國    九十      年      十      月     十九     日
                                臺灣高雄地方法院刑事第七庭
                                  法  官 劉傑民
右正本證明與原本無異。
如不服本判決，應於判決送達後十日內，向本院提出上訴狀。
                                  書記官 黃琬婷
中      華      民      國    九十      年      十      月     十九     日
附錄本案科刑判決法條：
刑法第一百八十五條之三
服用毒品、麻醉藥品、酒類或其他相類之物，不能安全駕駛動力交通工具而駕駛者，
處一年以下有期徒刑、拘役或三萬元以下罰金。


司法院資訊處製作；財團法人民間司法改革基金會備份。
